【裁判字號】    98,簡上,723
【裁判日期】    980923
【裁判案由】    妨害公務
【裁判全文】
臺灣高雄地方法院刑事判決             98年度簡上字第723號
上  訴  人
即  被  告  甲○○
上列上訴人因妨害公務案件，不服本院高雄簡易庭中華民國98年
6 月17日98年度審簡字第3455號第一審簡易判決（聲請簡易判決
處刑案號：臺灣高雄地方法院檢察署98年度偵字第9343號），提
起上訴，本院管轄之第二審合議庭判決如下：
    主  文
上訴駁回。
    事  實
一、甲○○於民國98年3月19日晚間9時29分許，駕駛車號0001-W
    Y 號自小客車，在高雄市○○區○○路與中山路口，與丁○
    ○駕駛之車號2E-8333 號自小客車發生交通事故糾紛，高雄
    市政府警察局新興分局中山路派出所王春生、涂呈翰等員警
    接獲通報即前往處理，甲○○明知王春生、涂呈翰等人均係
    依法執行職務中之警務人員，竟基於侮辱公務員之犯意，對
    渠等大聲咆哮，以「幹你娘雞八，你憑什麼捉我，幹你娘臭
    雞八」（臺語）等語，侮辱王春生、涂呈翰等在場執行職務
    之員警。
二、案經高雄市政府警察局新興分局報告臺灣高雄地方法院檢察
    署檢察官聲請簡易判決處刑。
    理  由
一、按被告以外之人於審判外之言詞或書面陳述，除法律有規定
    者外，不得作為證據，刑事訴訟法第159 條第1 項定有明文
    ；被告以外之人於審判外之陳述，雖不符同法第159 條之1
    至159 條之4 之規定，而經當事人於審判程序同意作為證據
    ，法院審酌該言詞陳述或書面陳述作成時之情況，認為適當
    者，亦得為證據。當事人、代理人或辯護人於法院調查證據
    時，知有第159 條第1 項不得為證據之情形，而未於言詞辯
    論終結前聲明異議者，視為有前項之同意，同法第159 條之
    5 第2 項亦有明文。查本判決以下所引傳聞證據，均經被告
    於法院調查證據時，知有第159 條第1 項不得為證據之情形
    ，而未於言詞辯論終結前聲明異議，本院審酌上開證據作成
    時並無不合法定程序之情形，認為適當，依上開說明，應均
    有證據能力。
二、訊據上訴人即被告（下稱被告）甲○○雖不否認於上開時、
    地，確曾以上開言詞出言辱罵，然否認有何侮辱公務員之犯
    行，辯稱：當天有車禍事故，伊只是單純發洩不滿情緒，也
    是在罵在場同行的友人乙○○，並未針對員警辱罵，無侮辱
    公務員之意云云。然查：被告甲○○於上開時地，對到場處
    理車禍事故之王春生、涂呈翰等員警，當場大聲咆哮，以「
    幹你娘雞八，你憑什麼捉我，幹你娘臭雞八」（臺語）辱罵
    之事實，業經證人王春生於偵查中證述詳盡（見偵卷第18頁
    ），核與證人丁○○於警詢中證述之情節相符（見警卷第3
    至4 頁），堪認屬實。被告雖以前詞置辯，然證人王春生已
    於偵查中證述：「被告在辱罵我們在場的員警，被告是面對
    我的」等語明確（見偵卷第18頁），且以被告辱罵之內容「
    你憑什麼捉我」之言語觀之，足認被告確係辱罵在場執行職
    務之員警無疑，被告上開辯解實屬卸責之詞，而無可採。至
    證人乙○○於警詢中證稱：被告是在罵伊等語（見警卷第6
    頁），顯與事實不符，已如前述，亦無足為有利被告之認定
    。綜上所述，本件事證明確，被告侮辱公務員之犯行堪予認
    定。
三、按刑法第 140條侮辱公務員罪，屬妨害國家公務之執行，為
    侵害國家法益，並非侵害個人法益之犯罪，如對於公務員二
    人以上依法執行職務時，當場侮辱，仍屬單純一罪，並無刑
    法第55條所謂想像競合犯之法例適用（最高法院85年度臺非
    字第238 號判決意旨參照）。是核被告所為，係犯刑法第14
    0 條第1 項侮辱公務員罪。
四、原審依刑法第140 條第1 項、第41條第1 項前段、刑法施行
    法第1 條之1 等規定，認被告罪證明確，且審酌被告年滿18
    歲後並無刑事前科，有臺灣高等法院被告前案紀錄表12份在
    卷可憑，妨害公務時肆意叫囂，口氣頑劣，極其無賴，漠視
    法律及國家公權力之執行於無物等犯罪之動機、目的、手段
    、所生損害及其品行智識程度，且犯後否認犯罪，態度不能
    認為良好等一切情狀，量處有期徒刑貳月，併諭知新臺幣2,
    000 元折算1 日之易科罰金折算標準，其認事用法均核無違
    誤，所處之刑亦屬適當。是被告上訴意旨，否認犯罪，指摘
    原判決不當，為無理由，應予駁回。
據上論斷，應依刑事訴訟法第455 條之1 第1 項、第3 項、第36
8 條，判決如主文。
本案經檢察官丙○○到庭執行職務。
中    華    民    國    98    年    9     月    23    日
                  刑事第十一庭  審判長法  官  黃三友
                                      法  官  林俊寬
                                      法  官  陳億芳
以上正本證明與原本無異。
不得上訴。
中    華    民    國    98    年    9     月    24    日
                                      書記官  林靜慧
附錄本判決論罪之法條：
中華民國刑法第140條
（侮辱公務員公署罪）
於公務員依法執行職務時，當場侮辱，或對於其依法執行之職務
公然侮辱者，處6 月以下有期徒刑、拘役或1百元以下罰金。


司法院資訊處製作；財團法人民間司法改革基金會備份。
